【裁判字號】    90,易緝,162
【裁判日期】    901203
【裁判案由】    竊盜
【裁判全文】
臺灣高雄地方法院刑事判決                          九十年度易緝字第一六二號
    公  訴  人  臺灣高雄地方法院檢察署檢察官
    被      告  甲○○
右列被告因竊盜案件，經檢察官提起公訴（九十年度偵字第二０一號）及移送併辦（
八十九年度偵字第二六六六三號），本院判決如左：
    主  文
甲○○竊盜，累犯，處拘役伍拾玖日，如易科罰金，以佰元折算壹日。
    事  實
一、甲○○曾於民國八十六年間因竊盜罪，經台灣高雄地方法院判處有期徒刑十月確
    定，於八十七年二月十日執行完畢。猶不知悔改，意圖為自己不法之所有，於八
    十九年十二月二十一日凌晨四時許，在高雄市三民區○○○路二八六號「小北百
    貨」賣場內，趁該店店員不注意之際，竊取胸罩六件、內褲六條、卸粧棉片二盒
    、毛巾一條、指甲刀及鑰匙圈各一個等物【共計價值新台幣（下同）四千九百四
  十三元】，得手後，將上開物品藏置於背包內。嗣於欲攜出離去之際，經該賣場
    員工乙○○發現後，報警而當場查獲。
二、案經高雄市政府警察局三民第一分局移送台灣高雄地方法院檢察署檢察官偵查起
    訴及移送併案審理。
    理  由
一、訊據被告甲○○固坦承有於右揭時、地拿取上開胸罩、內褲等物，放入隨身背包
    內，攜出離去之際為警查獲等情，惟矢口否認有何竊盜犯行，辯稱：伊當時有吸
    用毒品，神智不是很清醒，不知道為何要拿那些東西云云。然查：前揭被告如何
    竊取如事實欄所示之物品，將之藏放入背包內，離去時為該店店員發現而報警查
    獲等事實，已據被告於警訊中坦認在卷（警卷第一、二頁），核與被害人即「小
    北百貨」店員乙○○於警訊中所指訴之失竊情節相符，復有贓物領結一紙附卷可
    資佐證，足徵被告警訊時自白與事實相符，堪予採憑。被告嗣雖改口：伊有吸食
    毒品，不知自己做何事云云，惟被告當天係徒步前往該賣場購物一節，已據被告
    供承在卷（本院九十年九月二十四日訊問筆錄），被告既對四周環境事物尚知識
    別、辨認，足認其精神狀況並無異常；況被告吸食毒品後會產生何等生理反應，
    復為其所明知，是其縱藉此自陷於精神意識模糊之狀態而為本件竊盜犯行，亦難
    解免其刑責。從而其上開所辯純係推諉卸責之詞，無足採信。事證明確，被告本
    件竊盜犯行，應堪認定。
二、核被告所為，係犯刑法第三百二十條第一項之竊盜罪。再被告前於八十六年間因
    犯竊盜罪，經法院判處有期徒刑十月確定，業於八十七年二月十日執行完畢，有
    臺灣高等法院被告全國前案紀錄表一份在卷可按，其於前開有期徒刑執行完畢之
    五年內再為本件竊盜犯行，為累犯，應依刑法第四十七條之規定加重其刑。審酌
    被告前已有竊盜前科，素行非佳，有上揭前案紀錄表在卷足憑，復不知省悔，再
    為本件竊盜犯行，殊無可取，惟念其所竊取之財物價值非鉅，且已全數發還被害
    人，犯罪所生危害尚微，又其徒手行竊之犯罪情節亦非重大，及犯後雖執詞辯解
    ，態度良好等一切情狀，量處如主文所示之刑。又被告行為後，刑法第四十一條
    第一項業於九十年一月十日修正公布，同年月十二日生效，其修正後規定得宣告
    易科罰金之範圍，較修正前之舊法為廣，是依刑法第二條第一項前段比較新舊法
    之規定，本件自應適用裁判時之法律即修正後之刑法第四十一條第一項，併諭知
    易科罰金之折算標準。
三、檢察官移送併辦部分
（一）併案意旨另以：被告於八十九年十一月初某日，與「陳和貴」（真實姓名年籍
      不詳，應由檢察官另行偵辦）共同基於不法所有之犯意聯絡，在高雄縣鳥松鄉
      ○○路二一五號四樓之二丙○○之住處內，竊取其所有之沙發、茶几、毛毯、
      電磁爐、水壺、窗簾等物，嗣於同月二十四日為警於被告位於上址同棟大樓十
      二樓之八號租住處查獲等情，而認被告此部分亦涉有竊盜罪嫌，且與前開起訴
      部分有連續犯之裁判上一罪關係云云。
（二）惟按犯罪事實應依證據認定之，無證據不得推定其犯罪事實，又不能證明被告
      犯罪者，應諭知無罪之判決，刑事訴訟法第一百五十四條、第三百零一條第一
      項前段分別定有明文；而認定犯罪事實應憑積極證據，倘積極證據不足以為不
      利於被告事實之認定時，即應為有利被告之認定，更不必有何有利之證據，最
      高法院三十年上字第八一六號著有判例可資參照。
（三）質之被告甲○○堅決否認有此部分之竊盜犯行，辯稱：伊沒有偷竊，是當時之
      同居人陳和貴說是朋友送的，要暫時借放在伊租住處等語。經查：上開時、地
      發現其家中沙發、茶几、毛毯等物品失竊，嗣於被告租住處起獲等情，固據被
      害人丙○○於警、偵訊及本院調查程序中指訴綦詳，並有當場扣得之被害人所
      有之沙發、大小茶几、毛毯、電磁爐、水壺、窗簾各一個可佐；又上址十二樓
      之八號房屋確為被告所親自租賃，有卷附房屋租賃契約一份足憑。惟被害人丙
      ○○已於本院調查程序時陳明：伊平常未住該處，八十九年十一月二十四日九
      時伊至該處始發現遭竊一節在卷（見本院九十年度易字九一七號卷九十年四月
      九日訊問筆錄），被害人既未親見被告有何偷竊行為，其指訴僅能證明失竊物
      品是在被告租住處查獲乙節。而被告自警、偵訊起迄本院調查審理中迭次堅稱
      ：係伊同居男友「陳和貴」說是朋友送的，伊才讓他借放等情不移，再依證人
      即大廈管理員陳仁樑於警、偵訊及本院同次訊問中證述：伊係於發現遭竊日即
      八十九年十一月二十四日之十多天前，發現與被告同居於該棟大廈十二樓之八
      號之男子「陳和貴」正搬運沙發進電梯，經伊詢問該沙發之來源，「陳和貴」
      答稱係朋友贈送，伊不疑有他，尚幫忙「陳和貴」搬進電梯並搬至其家門口；
      查獲當日被告只說東西是「陳和貴」之朋友送的等語（上開訊問筆錄參照），
      足見確有「陳和貴」之男子與被告同居，並非被告空言捏造，衡情被告與「陳
      和貴」斯時為同居男女朋友關係，其相信同居人「陳和貴」之詞並應允放置上
      開物品，亦與常情無違，是依證人陳仁樑上開證言，亦僅能證明被害人所有之
      物品係遭「陳和貴」竊取、搬運，無法對被告確有參與前揭竊盜犯行予以佐證
      甚明。此外，本院復查無其他積極證據足資證明被告確與「陳和貴」間就上開
      竊盜犯行有何犯意聯絡或行為分擔之情事，本應為其無罪之諭知，惟公訴人既
      認此併案部分與前開論罪科刑部分有連續犯之裁判上一罪關係，爰不另為無罪
      之諭知，併此敘明。
據上論斷，應依刑事訴訟法第二百九十九條第一項前段，刑法第二條第一項前段、第
三百二十條第一項、第四十七條、修正後第四十一條第一項，罰金罰鍰提高標準條例
第一條前段、第二條，判決如主文。
本案經檢察官黃彩秀到庭執行職務。
中      華      民      國      九十      年    十二    月      三      日
                                  臺灣高雄地方法院刑事第六庭
                                      審判長法  官  趙家光
                                            法  官  周玉群
            法  官  林韋岑
右正本證明與原本無異。
如不服本判決，應於判決送達後十日內，向本院提出上訴狀。
                                            書記官    董明惠
中     華       民      國      九十      年   十二      月      四     日
【附錄本判決論罪科刑法條】
刑法第三百二十條第一項：
  意圖為自己不法之所有，而竊取他人之動產者，為竊盜罪，處五年以下有期徒刑、
  拘役或五百元以下罰金。


司法院資訊處製作；財團法人民間司法改革基金會備份。
